【裁判字號】    98,交聲,11
【裁判日期】    980424
【裁判案由】    違反道路交通管理處罰條例聲明異議
【裁判全文】
臺灣澎湖地方法院交通事件裁定      98年度交聲字第11號
原處分機關  交通部公路總局高雄區監理所澎湖監理站
異  議  人  甲○○
上列異議人即受處分人因違反道路交通管理處罰條例案件，對於
交通部公路總局高雄區監理所澎湖監理站於民國98年2月9日所為
之處分（原處分案號：澎監違裁字第裁84-U00000000號），聲明
異議，本院裁定如下：
    主    文
異議駁回。
    理    由
一、原處分機關略以：本件異議人即受處分人甲○○駕駛車號
    LD-2778號自小客車，於民國97年12月24日18時45分許，行
    經新竹市○區○路、新安路路口時，違規左轉，經值勤員警
    制止仍不服從，經內政部警政署保安警察隊警察第二總隊填
    單舉發，爰依道路交通管理處罰條例第48條第1項第2款、第
    60條第1項、第63條之規定，裁處異議人罰鍰新臺幣（下同
    ）3,600元整，記違規點數2點。
二、聲明異議意旨略以：異議人並非當地人，對路況不熟，於上
    開時間駕車至該路口時，打左轉燈查看是否可以左轉，詎員
    警對異議人鳴笛，並指揮行向，異議人誤認員警指示左轉，
    才快速左轉，並非有意違規，亦無不服員警制止云云，為此
    聲明不服，請求撤銷原處分。
三、按「汽車駕駛人，駕駛汽車有違反本條例之行為，經交通勤
    務警察或依法令執行交通稽查任務人員制止時，不聽制止或
    拒絕停車接受稽查而逃逸者，除按各該條規定處罰外，處新
    臺幣三千元以上六千元以下罰鍰」、「汽車駕駛人有左列各
    款所列條款之一者，除依原條款處罰鍰外，並予記點：一、
    有第三十三條、第三十八條第一項、第四十條第一項、第四
    十五條、第四十七條第一款至第四款、第四十八條、第四十
    九條或第六十條第一項、第二項第一款至第三款情形之一者
    ，各記違規點數一點」，道路交通管理處罰條例第60條第1
    項、第63條第1項第1款規定甚明。
四、經查：
  (一)異議人雖辯稱其非當地人，不知道該路口不可以左轉云云，
    惟依現場照片所示，當時天色雖暗，但並無下雨、起霧等狀
    況，視線尚佳，附近來往車輛眾多，亦有路燈，而分隔島上
    設有明顯之禁止左轉標誌，異議人行駛之車道路面上亦劃有
    指示直行之標線，異議人縱係初次經過該路口，亦無不知該
    處禁止左轉之理。
  (二)又證人即舉發員警乙○○於本院訊問時證稱：系爭路口係全
    天禁止左轉，且設有禁止左轉之標誌、標線，伊在科學園區
    從事交通指揮工作15年，指揮從未引起他人誤會，伊確實是
    指揮異議人直行，詎異議人仍在對向來車眾多之情況下，強
    行左轉…伊將異議人攔停後，還企圖找督察室長官關說，並
    對伊大聲吼叫等語，並提出相符之錄音光碟、現場照片為證
    。異議人雖另辯稱係誤認員警之指揮行向云云，但異議人自
    陳打左轉方向燈後，看到員警很激動，跑到分隔島上，還不
    斷鳴笛指揮，若員警容許其左轉，何須如此反應？異議人所
    辯，顯然不足採信。又交通警察掣單舉發違反道路交通管理
    處罰條例所列之違規事實，本質上為行政處分，係公務員基
    於職務上之權力，依法就特定之具體事件所為之具公法上效
    果之單方面行政行為，基於公務員為公法上行為具有公信力
    之原則，該行政行為當可被推定為真正，其據以依法處分之
    事實認定亦為正確無誤。是以，證人乙○○上開陳述，堪以
    採認。
  (三)綜上所述，異議人確有不依標誌、標線號誌指示行駛，及經
    值勤員警制止仍不服從等情事，堪以認定。
五、從而，原處分機關對於異議人所為上開裁罰，於法即無不合
    ，異議人所辯，並無可採。異議人請求撤銷原處分，為無理
    由，自應駁回。
六、依道路交通案件處理辦法第19條，裁定如主文。
中    華    民    國    98    年    4    月    24    日
                      交通法庭  法  官  李宛玲
以上正本証明與原本無異。
如不服本裁定，應於裁定送達之翌日起5日內提出抗告狀於本院
（須附繕本）。
中    華    民    國    98    年    4    月    24    日
                                書記官  莊茹茵


司法院資訊處製作；財團法人民間司法改革基金會備份。
